

cb.dweb49@gmail.com

+33 6 42 66 33 00

Nantes

☐ Télétravail uniquement

# 40 ans

#### Présence en ligne

Portfolio: chabouchabou.netlify.app/ GitHub: github.com/Karlito8888 LinkedIn: charles-bourgault-407694300

#### Atouts

### Perspective entrepreneuriale

Co-fondateur d'entreprise, compréhension des enjeux commerciaux.

#### Autonomie et adaptabilité

Gestion du temps, prise d'initiative, autoformation.

### Travail en équipe

Collaboration, communication, résolution de problèmes en équipe.

#### Compétences

# Langages de Programmation

- HTML, CSS, Sass
- JavaScript, jQuery
- TypeScript
- Node.js
- PHP, MySQL
- Python

### **Frameworks**

- React, Redux
- Next.js, Vite
- Express
- MongoDB
- Bootstrap, Tailwind CSS, MUI
- Wordpress
- Django, Flask

### Centres d'intérêt

#### **Musique**

- Pratique Guitare et Batterie
- Adepte de Punk / Rock / Metal
- Festivals internationaux

#### Cuisine

- Expérimenter de nouvelles recettes
- Française et Asiatique

## Voyage

- BackPacker dans l'âme
- Plusieurs années en VanLife
- Amour pour l'Asie du Sud-Est

# Charles BOURGAULT

Alternance Développeur Web FullStack / Titre Professionnel "Concepteur Développeur d'Applications", niveau 6 (BAC+3/4)

DISPONIBLE DE SUITE

Développeur Web en herbe passionné!

Fort de mon autonomie et de ma capacité d'adaptation, j'ai évolué via une démarche d'apprentissage en solo qui m'a permis d'acquérir une solide expérience dans divers langages et frameworks.

Ma détermination à exceller dans ce domaine est le fruit d'une exploration incessante, alimentée par une curiosité insatiable et une soif constante de connaissances.

#### Formation en Autodidacte

#### Formation en ligne - non certifiante

Depuis janvier 2023

- Docstring
  - Formation : Développement des compétences en programmation avec Python
  - Projet principal : Réalisation d'un site e-commerce
  - Mise en place et gestion d'une base de données avec Django
  - Création de vues et de templates pour une interface utilisateur intuitive
  - Intégration de fonctionnalités de paiement et de gestion de panier d'achat
  - Déploiement de l'application sur un serveur en ligne
- FromScratch
  - Formation : Front-end web development avec une spécialisation en React
  - · Compétences acquises :
    - Utilisation de React pour le développement d'applications front-end et gestion de l'état avec Redux
    - Manipulation des APIs
    - · Responsive Design
    - SEO: Concepts de base et techniques d'optimisation
    - Notions essentielles de Git et GitHub
- Apprendre-à-coder
  - Formation: Notions de base en développement web front-end et back-end.
- OpenClassRooms
  - Formation: Notions de base en développement web front-end

## Expériences professionnelles

#### Barman en chef

De 2021 à 2022 La KAV Saint-Sébastien-sur-Loire (44)

- Gestion d'équipe et collaboration
- Gestion des stocks et organisation

### Co-gérant / Conducteur routier

De 2004 à 2021 3BS / TransAlliance / Sopitra Bretagne et Pays de la Loire

- Entrepreneuriat
- Polyvalence et adaptation

#### Commis de cuisine

De 2003 à 2004 Hôtel de France Nantes (44)

- Travail d'équipe et communication
- Capacité à travailler sous pression

### **Diplômes**

BAC STT (Sciences et Technologies Tertiaires)

De 2000 à 2003 Lycée Pierre MENDES FRANCE La Roche-sur-Yon (85)

BEP / CAP Hôtellerie - Restauration

De 1998 à 2000 Lycée Professionnel Edouard BRANLY La Roche-sur-Yon (85)